臺灣高等法院刑事裁定　　　　　　　　　　　　　　　九十一年度毒抗字第五０號
　　抗　告　人
　　即　被　告　甲○○
右抗告人因違反毒品危害防制條例案件，不服臺灣臺北地方法院中華民國九十年十二
月十日裁定（九十年度毒聲字第二六二三號），提起抗告，本院裁定如左：
    主  文
抗告駁回。
    理  由
一、按犯毒品危害條例第十條之罪者（即施用第一、二級毒品），檢察官應先將被告
    送勒戒處所觀察、勒戒，同法第二十條第一項定有明文。又觀察勒戒處分執行條
    例第三條第一項規定，檢察官依毒品危害防制條例第二十條第一項規定命送勒戒
    處所執行觀察、勒戒處分者，應先向法院聲請裁定，法院應於受理聲請後二十四
    小時內為之。
二、查抗告人即被告甲○○於民國（下同）九十年七月二十二日四時二十分許之前九
    十六小時內之某時，在不詳地點施用第二級毒品ＭＤＭＡ（如附表編號第八三號
    之第二級毒品），為警於九十年七月二十二日四時二十分，在臺北市○○路一七
    九號三樓三０二室（即錢櫃ＫＴＶ包廂）查獲。被告雖否認上揭犯行，惟被告尿
    液經先後送驗結果，均呈第二級毒品ＭＤＭＡ陽性反應，此有台北市立療養院及
    台灣檢驗科技股份有限公司出具之煙毒尿液檢驗報告書、濫用藥物尿液檢驗報告
    各一紙附卷可稽，原審法院因檢察官之聲請，依毒品危害防制條例第二十條第一
    項及觀察勒戒處分執行條例第三條第一項之規定，裁定被告應送勒戒處所觀察、
    勒戒，經核於法並無不合。
三、被告提起抗告意旨略以：抗告人不僅未持有大麻，更無施用ＭＤＭＡ之情事，原
    審漏未詳加調查該尿液檢體是否為抗告人之尿液，更未調查該尿液是否於檢驗過
    程中遭受污染如混雜他人之尿液，致呈現有ＭＤＭＡ反應，抗告人願重新接受尿
    液檢驗，以還抗告人之清白，爰依法提起抗告云云。惟被告獲案當天，經警立即
    採集尿液送驗，而送驗之採尿罐於採集前確經被告本人親自清洗，採集後並經被
    告簽名捺印等情，為被告所自承（見毒偵卷第八頁反面），核諸其他獲案之共同
    被告林世昌等九名之採集程序，均係經此嚴謹過程確認後始送驗無訛（見毒偵卷
    第十頁反面、第十一頁反面、第十二頁反面、第十三頁反面、第十四頁反面、第
    十六頁、第十七頁反面、第十八頁反面、第二十頁），當無於採集及檢驗過程中
    致生混淆、錯誤之虞，且被告尿液經送台北市立療養院及台灣檢驗科技股份有限
    公司先後檢驗結果，確呈第二級毒品ＭＤＭＡ陽性反應，此有台北市立療養院出
    具之「台北市立療養院煙毒尿液檢驗報告書」及台灣檢驗科技股份有限公司出具
    之「濫用藥物尿液檢驗報告」各一紙附卷可稽（見毒偵字第二九七三號卷第二十
    一頁、第二十二頁），被告否認犯行，空言係採尿過程及檢驗過程有疏失，因而
    致尿液呈ＭＤＭＡ陽性反應云云，顯為卸責之詞，尚無足採，被告之抗告為無理
    由，應予駁回。
四、據上論斷，應依刑事訴訟法第四百十二條，裁定如主文。
中    華    民    國     九十一   年       一       月      二十八      日
                             臺灣高等法院刑事第二十二庭
                                 審判長法  官  許  正  順
                                       法  官  胡  方  新
                                       法  官  林  明  俊
右正本證明與原本無異。
不得再抗告。
                                       書記官  蕭  進  忠
中    華    民    國    九十一   年       一       月      二十八      日
附表
            第二級毒品
            12  安非他命（Amphetamine)
            24  大麻 (Cannabis)
            33  可待因（Codeine)及其製劑含量每一○○毫升（或一○○公克）五
                ‧○公克以上
            41  右旋普帕西芬（Dextropropoxyphene)
            42  狄安普魯密特（Diampromide)
            43  二乙胺二塞吩丁烯（Diethylthiambutene)
            44  二乙基色胺（DET)
            45  狄芬諾新（Difenoxin)
            46  二氫可待因（Dihydrocodeine)
            47  二氫嗎啡（Dihydromorphine)
            48  狄門諾沙多（Dimenoxadol)
            49  狄美菲坦諾（Dimepheptanol)
            50  二甲胺二塞吩丁烯（Dimethylthiambutene)
            51  二甲基色胺（DMT)
            52  嗎福淋二苯丁酸乙酯（Dioxaphetylbutyrate)
            53  狄芬諾西萊（Diphenoxylate)
            54  狄匹潘濃（Dipipanone)
            55  二甲氧基安非他命（DMA)
            56  （1 、2 G甲基已基）羥基四氫甲基二苯  喃（DMHP)
            57  二甲氧基乙基安非他命（DOET)
            58  二甲氧基甲苯異丙胺（DOM、STP)
            59  托蒂巴醇（Drotebanol)
            60  愛哥寧（Ecgonine)
            61  愛哥寧衍化物（Ecgonine Derivatives)
            62  甲乙胺二  吩丁烯（Ethylmethylhiambutene)
            63  乙基嗎啡（Ethylmorphine)
            64  乙環利定（Eticyclidine)
            65  愛托尼他淨（Etonitazene)
            66  愛托失立汀（Etoxeridine)
            67  吩坦尼（Fentanyl)
            68  芬乃他林（Fenetylline)
            69  佛萊西汀（Furethidine)
            70  羥二氫嗎啡（Hydromorphinol)
            71  二氫可待因酮（Hydrocodone)
            72  二氫嗎啡酮（Hydromorphone)
            73  羥基配西汀（Hydroxypethidine)
            74  伊玻蓋因（Ibogaine)
            75  異美沙冬（Isomethadone)
            76  左旋安非他命（Levamphetamine)
            77  左旋甲基嗎汎（Levomethorphan)
            78  左旋嗎拉密特（Levomoramide)
            79  左旋嗎汎（Levorphanol)
            80  左旋吩納西嗎汎（Levophenacylorphan)
            81  麥角二乙胺（LSD、Lysergide)
            82  二亞甲基雙氧安非他命（MDA)
            83  Ｎ二甲基?.4?亞甲二氧基）苯乙基胺〔MDMA，Ｎ?
                dimethyl?.4]methylenedioxy）phenethy- lamine〕
            84  甲氯  酮（Mecloqualone)
            85  三甲氧苯乙胺（Mescaline)
            86  美他唑新（Metazocine)
